臺灣臺北地方法院民事小額判決
111年度店小字第753號
原      告  安泰商業銀行股份有限公司


法定代理人  丁予康  


訴訟代理人  羅漢璇  
            張弘力  
被      告  林美珠  
上列當事人間請求返還信用卡消費款事件，本院於民國111年4月
26日言詞辯論終結，判決如下：
　　主　　　文
被告應給付原告新臺幣貳萬捌仟參佰肆拾元，及自民國一○五年
十一月十五日起至清償日止，按週年利率百分之十五計算之利息
。
訴訟費用（減縮部分除外）新臺幣壹仟元由被告負擔。
本判決得假執行。但被告如以新臺幣貳萬捌仟參佰肆拾元為原告
預供擔保，得免為假執行。
    事實及理由
壹、程序方面
一、按訴狀送達後，原告不得將原訴變更或追加他訴，但減縮應
    受判決事項之聲明者，不在此限。民事訴訟法第255條第1項
    第3款定有明文。查，本件原告聲請支付命令時原請求被告
    給付新臺幣（下同）103,261元（含本金28,340元、民國95
    年8月17日起至110年11月2日止之利息74,921元）及前開本
    金自110年11月3日起算之利息，經被告於期限內聲明異議而
    視為起訴後，復於111年4月26日言詞辯論期日變更為請求給
    付28,340元及105年11月15日起算之利息，核屬減縮應受判
    決事項之聲明，自應准許。
二、次按簡易事件因訴之變更或一部撤回，致其訴之全部屬於民
    事訴訟法第436條之8第1項之範圍者，承辦法官應以裁定改
    用小額程序，並將該簡易事件報結後改分為小額事件，由原
    法官依小額程序繼續審理。同一地方法院適用簡易程序審理
    事件事務分配辦法第7條第3項定有明文。依原告首揭變更後
    之訴之聲明，其訴訟標的金額在100,000元以下，屬於民事
    訴訟法第436條之8第1項之範圍，依上開說明，本院自應依
    職權改用小額訴訟程序審理。
貳、實體方面
一、原告主張：被告前於90年12月18日向伊請領信用卡（卡號：
    0000-0000-0000-0000）使用，依約被告得於特約商店記帳
    消費或預借現金，並應於當期繳款截止日前向伊繳付代墊款
    項，或繳付最低繳款金額，剩餘款項得延後付款，並依照差
    別利率（本件為週年利率15%）計付循環信用利息，如未於
    繳款截止日前依約清償即喪失期限利益，並應按上開循環利
    率計付遲延利息。詎被告未依約繳款，尚欠28,340元及105
    年11月15日起算之利息未清償，爰依兩造間信用卡契約提起
    本件訴訟，並聲明：如主文第1項所示。
二、被告則以：伊有還款意願，但多年來因生病、開刀等緣故生
    活困難無力清償，且原告應僅得請求5年之利息等語，資為
    抗辯，並聲明：原告之訴駁回。
三、經查，原告上開主張之事實，業據提出與其所述相符之信用
    卡申請書、信用卡約定條款、轉呆戶欠款明細清單為證（本
    院110年度司促字第19316號卷【下稱司促卷】第7至27頁、
    本院卷第21至28頁），被告亦未爭執上開文書之真正，堪信
    為真。被告就利息部分雖提出時效抗辯（本院卷第29頁），
    惟原告亦當庭減縮利息範圍自聲請支付命令日即110年11月5
    日（司促卷第5頁收文章）回溯5年之日起算，則原告減縮後
    請求並未罹於時效而消滅，自屬可取。至被告稱因生病等原
    因生活困難現無力清償，或屬實情，惟此乃原告本件債權有
    無可能獲得現實滿足之問題，併予指明。
四、從而，原告依信用卡契約之法律關係，請求被告給付如主文
    第1項所示之金額，為有理由，應予准許。
五、本件係適用小額訴訟程序為被告敗訴之判決，爰依民事訴訟
    法第436條之20規定，依職權宣告假執行；並依同法第392條
    第2項依職權為被告如預供擔保，得免為假執行之宣告。
六、訴訟費用負擔之依據：民事訴訟法第78條。並依職權確定本
    件訴訟費用額為1,000元（即減縮後裁判費）如主文第2項所
    示。
中　　華　　民　　國　　111 　年　　5 　　月　　17　　日
                  新店簡易庭法  官　林志煌
上正本證明與原本無異。
如不服本判決，應於判決送達後20日內向本庭（231204新北市○○
區○○路0段000號）提出上訴狀（須按他造當事人之人數附繕本）
，並表明上訴理由（上訴理由應表明：一、原判決所違背之法令
及其具體內容。二、依訴訟資料可認為原判決有違背法令之具體
事實），如於本判決宣示後送達前提起上訴者，應於判決送達後
20日內補提上訴理由書（須附繕本），如未於上訴後20日內補提
合法上訴理由書，法院得逕以裁定駁回上訴。
如委任律師提起上訴者，應一併繳納上訴審裁判費。
中　　華　　民　　國　　111 　年　　5 　　月　　17　　日
                            書記官  周怡伶